【裁判字號】    87,上,1222
【裁判日期】    890118
【裁判案由】    損害賠償
【裁判全文】
臺灣高等法院民事判決                            八十七年度上字第一二二二號
      上  訴  人    甲○○
      訴訟代理人    戴森雄律師
      複  代理人    曾桂釵律師
      被  上訴人    中壢國際戲院股份有限公司
                              .
      法定代理人    邱志宏    .
      訴訟代理人    邱永祥律師
      複  代理人    孫則芳律師
                    陶曉慧    .
右當事人間請求損害賠償事件，上訴人對於中華民國八十七年六月十一日臺灣桃園地
方法院八十六年度訴字第二八八號第一審判決提起上訴，並為訴之追加，本院判決如
左：
    主    文
上訴及追加之訴均駁回。
第二審及追加之訴訴訟費用均由上訴人負擔。
    事    實
甲、上訴人方面：
一、聲明：
  (一)原判決廢棄。
  (二)被上訴人應給付上訴人新台幣（下同）五十九萬四千元及九十四萬七千六百十五
    元，暨五十九萬四千元部分自起訴狀繕本送達翌日起至清償日止按年息百分之五
    計算之利息。
  (三)願供擔保，請准宣告假執行。
二、陳述：除與原判決記載相同者，茲引用之外，補稱：
  (一)聲明五十九萬四千元及其利息部分：係請求二十二個月之租金損失及其法定利息
    。聲明九十四萬七千六百十五元部分：原上訴聲明係請求被上訴人自八十六年三
    月一日起至瑕疵修復日止，按月給付上訴人二萬七千元，因被上訴人已就平頂滲
    水乙項瑕疵，施作防水ＰＵ膠膜，並於八十八年九月初完工。為求上訴聲明之明
    確，特更正為請求被上訴人自八十六年三月一日起至八十八年八月三十一日止按
    月給付上訴人二萬七千元之租金，三十個月之租金損失，共八十一萬元。八十八
    年九月一日後之損害為台灣省土木技師公會鑑定報告上所載其餘瑕疵修復所需之
    費用十三萬七千六百十五元(即167765元-30150元=137615元）。二項合計九十四
    萬七千六百十五元。
  (二)上訴人於八十八年八月底屋頂之防水ＰＵ膠膜鋪設前，受有相當於租金之損害，
    至於損害之金額，證人詹汀惠於八十八年四月二十日證稱其妹位於同棟大樓面積
    十三坪之房屋，八十四年至八十五年是以一萬元出租，現在只以八千元出租。查
    系爭房屋面積九六．０八平方公尺，約二十九坪０六，為上述之二．二三六倍，
    則每月之租金損失為二萬二千三百六十元，上訴人起訴時估算月租為二萬七千元
    ，敬請參酌。
  (三)兩造僅於八十四年四月十七日辦理交屋手續時，共同檢視系爭房屋瑕疵有十多項
    ，由被上訴人記載於交屋改善清單，交付予上訴人。該改善清單上並無任何補償
    金額之記載，此後，亦無任何補償。八十八年九月二十二日被上訴人謂此次鑑定
    報告所列瑕疵修復費用，業經雙方會算給付完畢，並非事實。
  (四)系爭房屋缺少契約所載之設備及保證之品質，經被上訴人記載於交屋改善清單中
    ，且經八十八年三月九日台灣省土木技師公會鑑定屬實。其中冷氣孔部分：契約
    附件一「建材及設備說明書」記載「每戶」預留冷氣孔並裝配  220V冷氣機專用
    插座，上訴人購買三戶（Ａ、Ｅ、Ｆ戶），自應預留三個冷氣孔，交屋時上訴人
    發現僅預留一組冷氣孔，乃請求補正，被上訴人同意並記載於交屋改善清單上；
    台灣省土木技師公會鑑定結果亦表示尚有二冷氣孔未施作。被上訴人雖又辯稱受
    法令之限制不得施工，惟簽約迄今法令均未變動，契約又為被上訴人所預定，豈
    容其簽約後藉詞推諉，故此項不完全給付仍可歸責於被上訴人所致，其應負損害
    賠償責任。
  (五)木門及門扇部分：經鑑定結果被上訴人確未依契約約定材料、方式施作，所須修
    復費用為四千五百元。衛浴規格不符部分：被上訴人提出上訴人接受夜光開關差
    額五百二十元乙節，此與衛浴設備規格不符無關，自不得據此減少此部分之修復
    費用。
三、證據：除援用第一審所提證據外，補提：詹秋香出具之證明書影本一件、聲請訊
    問證人詹汀惠。聲請送台灣省土木技師公會鑑定。
乙、被上訴人方面：
一、聲明：求為判決：駁回上訴。
二、陳述：除與原判決記載相同者，茲引用之外，補稱：
  (一)依台灣省土木技師公會鑑定報告所載修復費用估算表，其中第一項屋頂防水PU膠
    膜修復部分，已經被上訴人於日前再度施工重作，並測試其防水效果良好，至上
    訴人屋內天花板油漆及補修、鋼筋鏽蝕之處理，被上訴人亦已僱工施作完畢。
  (二)鑑定報告所載第四項冷氣孔，並非兩造買賣契約中之約定事項，本件上訴人買受
    房屋之內部格局，係依兩造所確認之建築平面圖所施工，該平面圖除客廳、主臥
    室、餐廳外，其餘房間均無冷氣孔之預留，是被上訴人並無於其他兩臥室預留冷
    氣孔之義務，更何況上開兩臥室之牆面與鄰地相臨距建築線均不滿一公尺，依建
    築技術規則建築設計施工篇第四十五條不得開窗、開口或陽台，又依公寓大廈管
    理條例第八條之規定，亦需經區分所有權人會議決議後始得對牆面施工，是事實
    上被上訴人亦不可能無視法規及其他區分所有權人之意見，而允諾為上訴人挖設
    冷氣孔，故該部分之費用不應由被上訴人支付。
  (三)另鑑定報告第五項雖載有木門及門扇費用，惟本件被上訴人興建系爭房屋門框及
    門扇所用之材質係以機器製造之全木門制作而成，再依各住戶之需求粉刷油漆或
    貼門飾板，上開材質較之原建材說明中之雙面柚木皮門板更為高級，至於契約中
    所稱「栓木門框」，實係「全木門框」之誤植，蓋所謂「栓木」係飾材貼皮之一
    種，依一般室內裝璜之習慣，幾乎未曾見直接以「栓木」直接製作門框，是本件
    契約建材上之「栓木」，應為「全木」之誤，否則以「栓木」門框家飾條，再配
    上「貼柚木皮」門扇，彼此材質、紋路均不相同，整體來觀，根本雜亂無章、毫
    無美感可言，再者柚木皮門扇，因柚木皮容易剝落變形之缺點，早已遭建築裝璜
    界淘汰，上訴人若堅持換裝「栓木」門框加「柚木」皮門扇，亦非絕對不能，僅
    就材質之優劣性、實用性、美觀性等條件而言，是否有其實益？已不無疑問。
  (四)被上訴人所用之衛浴設備，係以阿爾卑斯系列為主，與契約中所約定之設備並無
    不相符之處，惟一有缺失之部分為淋浴頭及夜光開關問題，該部分被上訴人對於
    個住戶依其意願以更換淋浴頭、夜光開關或給付差額之方式處理，上訴人亦接受
    更換淋浴頭及給付夜光開關差額之方案，是該部分早已經被上訴人主動解決，上
    訴人實不得再以此為由對被上訴人請求更換。
  (五)鑑定報告中另載之廢料清理及運雜、其他費用、稅捐及管理費用等等多達百分之
    三十之費用，依一般市價均含括在估價單之中，而非另行加入，是該部分所列費
    用並不合理。
三、證據：除援用第一審所提證據外，補提：契約書、文化庭園景觀事務所估價單影
    本各一件為證。
丙、本院依職權訊問證人即承辦交屋事宜之吳順煌。
    理    由
一、本件上訴聲明原為：「被上訴人應給付上訴人五十九萬四千元，及自民國八十六
    年三月一日起至被上訴人將坐落桃園縣中壢市○○路二０一號九樓之房屋瑕疵修
    復之日止，按月給付被上訴人二萬七千元，五十九萬四千元部分並請求自本訴狀
    繕本送達之翌日起至清償日止按年息百分之五計算之利息」。嗣因被上訴人已就
    平頂滲水乙項瑕疵，施作防水ＰＵ膠膜，並於八十八年九月初完工，而自八十六
    年三月一日起至八十八年八月三十一日止按月給付上訴人二萬七千元之租金，共
    三十個月之租金損失，共八十一萬元。八十八年九月一日後之損害為其餘瑕疵修
    復所需之費用十三萬七千六百十五元 (即167765元-30150元=137615元)。二項合
    計九十四萬七千六百十五元。依此計算結果，上訴聲明更正為「被上訴人應給付
    上訴人五十九萬四千元及九十四萬七千六百十五元，暨五十九萬四千元部分自起
    訴狀繕本送達翌日起至清償日止按年息百分之五計算之利息」，其中瑕疵修復費
    用十三萬七千六百十五元，雖係上訴後追加，惟其既與本件訴訟基礎原因事實相
    同，自屬民事訴訟法第二百五十六條第二款擴張應受判決事項之聲明，依民事訴
    訟法第四百四十六條第一項，應予准許，先予敘明。
二、上訴人起訴主張：兩造於八十一年八月二十九日簽訂房屋及土地預定買賣契約書
    ，由伊向被上訴人購買坐落桃園縣中壢市○○段中壢老小段二二六－二七地號等
    三筆土地上新建之「國際星城」即桃園縣中壢市○○路二０一號九樓房屋編號Ａ
    、Ｅ、Ｆ及其基地，嗣被上訴人於八十四年四月七日通知伊交屋，交屋後，伊檢
    視該屋發現多項瑕疵：除房屋土地坪數不足外，缺少冷氣窗二個、冷氣輸送暗管
    三組、電話插座面板、廚房水龍頭及天花板轉線盒（以上迄今未施工完成）、廚
    房天花板供電處未設插座、電源總開關箱未裝設操控指示面板（以上已修補），
    此外，屋頂滲水導致油漆剝落、房屋內牆採用磚牆未使用永久性鋼筋性混凝土因
    而不具防震、耐壓、隔熱效果、又除霧化妝鏡非契約約定之品牌、室內門板非契
    約約定之高級栓木門加線板，亦非雙面柚皮板門、公共區域亦有將中庭改為封閉
    空間、右側未設花台、大廳一樓以一般辦公室燈具混充歐式藝術燈、地板樓面以
    止滑銅板混充止滑鋼板、一樓停車場入口及二至九樓各層走道未設電視監視系統
    、地下室停車位由原本之四十一車位增建為四十五車位、大樓左右兩側地面逃生
    口鋼筋水泥外露、逃生閘門無安裝內閘等瑕疵，致該屋不堪使用居住及出租，此
    等不完全給付之債務不履行情事，使伊受有每月二萬七千元相當於租金利益，請
    求被上訴人給付自八十四年五月一日起至八十六年二月二十八日止，共二十二個
    月之租金損失，計五十九萬四千元，並請求被上訴人自八十六年三月一日起至八
    十八年八月三十一日被上訴人已就平頂施作防水ＰＵ膠膜日止，按月給付二萬七
    千元，三十個月之租金損失共八十一萬元。八十八年九月一日後之損害為台灣省
    土木技師公會鑑定報告上所載其餘瑕疵修復所需之費用十三萬七千六百十五元（
    即167765元-30150元=137615元）。二項合計九十四萬七千六百十五元。爰依民
    法第二百二十七條、同法二百三十一條第一項，或依同法第三百六十條，求為判
    決命：被上訴人應給付上訴人五十九萬四千元及九十四萬七千六百十五元，暨五
    十九萬四千元部分自起訴狀繕本送達翌日起至清償日止按年息百分之五計算之利
    息。
三、被上訴人則以：系爭房屋並無上訴人所主張之不能居住或出租之事實，此不惟可
    從兩造交屋清單上所載事項均係與居住安全無關之瑕疵，並無不能居住之事實可
    見一般，且同棟大樓之其他房屋住戶亦多遷入居住或出租他人使用至今，豈有獨
    上訴人一戶無法居住之理？至於房屋有關瑕疵，伊於八十四年四月十七日交屋後
    ，已照兩造之交屋改善清單中所列十三項問題逐項改善完竣，上訴人並於同年九
    月十一日將所保留之價款五萬元繳交予被上訴人，足見本件被上訴人已善盡履約
    之責。又依台灣省土木技師公會鑑定報告所載修復費用估算表，其中第一項屋頂
    防水PU膠膜修復部分，已經被上訴人於日前再度施工重作，並測試其防水效果良
    好，至上訴人屋內天花板油漆及補修、鋼筋鏽蝕之處理，被上訴人亦已僱工施作
    。鑑定報告所載第四項冷氣孔並非兩造買賣契約中之約定事項，系爭房屋之內部
    格局，係依兩造所確認之建築平面圖所施工，該平面圖除客廳、主臥室、餐廳外
    ，其餘房間均無冷氣孔之預留，是被上訴人並無於其他兩臥室預留冷氣孔之義務
    。另鑑定報告第五項雖載有木門及門扇費用，然本件被上訴人興建系爭房屋門框
    及門扇所用之材質係以機器製造之全木門制作而成，再依各住戶之需求粉刷油漆
    或貼門飾板，上開材質較之原建材說明中之雙面柚木皮門板更為高級，至於契約
    中所稱「栓木門框」，實係「全木門框」之誤植。至被上訴人所用之衛浴設備，
    係以阿爾卑斯系列為主，與契約中所約定之設備並無不相符之處，惟一有缺失之
    部分為淋浴頭及夜光開關問題，該部分被上訴人對於個住戶依其意願以更換淋浴
    頭、夜光開關或給付差額之方式處理，上訴人亦接受更換淋浴頭及給付夜光開關
    差額之方案，是該部分之問題早已經被上訴人主動解決，上訴人實不得再以此為
    由對被上訴人請求更換。另鑑定報告中另載之廢料清理及運雜、其他費用、稅捐
    及管理費用等等多達百分之三十之費用，依一般市價均含括在估價單之中，而非
    另行加入，是該部分所列費用並不合理等語，資為抗辯。
四、本件上訴人向被上訴人購買坐落桃園縣中壢市○○段中壢老小段二二六－二七地
    號等三筆土地上新建之「國際星城」即門牌桃園縣中壢市○○路二０一號九樓編
    號Ａ、Ｅ、Ｆ及其基地，被上訴人已於八十四年四月七日將不動產點交予上訴人
    之事實，為兩造所不爭，並有系爭房地預定買賣契約書、建築改良物登記謄本、
    房屋改善清單影本各一份附卷為憑(見原審卷第十至三十六頁)，堪信為真。
五、經查，系爭房屋被上訴人已交付上訴人，是上訴人就系爭房地已處於得占有使用
    之地位，洵無疑義。而上訴人主張因系爭房屋有瑕疵致不能居住出租之情事云云
    ，則為被上訴人所否認，經查：
  (一)本院依上訴人之聲請送請台灣省土木技師公會鑑定結果：「本案房屋天花板油漆
    剝落、滲水，因頂樓未有效鋪防水ＰＵ膠膜所致：：：：：版之鋼筋已出現多處
    鏽蝕，若房屋天花板滲水無法有效防止，版之鋼筋繼續鏽蝕下去，將導致不堪居
    住或無法使用」等語，有台灣省土木技師公會案號八七─一二八七房屋鑑定報告
    書可按(見外放證物)。可知，系爭房屋天花板油漆剝落、滲水，係因頂樓未有效
    鋪防水ＰＵ膠膜所致，若房屋天花板滲水無法有效防止，版之鋼筋繼續鏽蝕下去
    ，始會致不堪居住或使用。而被上訴人主張伊已就平頂滲水乙項瑕疵，施作防水
    ＰＵ膠膜，並於八十八年九月初完工之事實，經上訴人自認，上訴人亦未主張房
    屋天花板有繼續滲水之情事，足見，系爭房屋自八十四年四月七日交屋之日起至
    八十八年八月三十一日屋頂之防水ＰＵ膠膜鋪設止，並無不堪居住或使用之情事
    。
  (二)又原審函請台灣省土木技師公會鑑定結果「：：九樓工程內牆隔間採用磚牆築成
    ，其餘採用鋼筋混凝土結構：：」等語，有該公會案號八六－六六三號房屋鑑定
    報告書足稽(見外放證物)，雖系爭房屋內牆有裂縫，惟該內牆裂縫尚屬輕微，尚
    不致使系爭房屋不堪使用，經本院勘驗現場，制有勘驗筆錄為憑（見本院卷第五
    九頁反面），上訴人亦未主張並舉證證明該內牆裂縫，如何致系爭房屋不堪居住
    出租。況建物使用前均須經政府工務機關檢查其結構組織是否符合一定標準足以
    保障基本居住安全，方可核發使用執照，而系爭建物既經核發使用執照，上訴人
    亦自承系爭建物已有住戶及租戶，則上訴人主張因系爭房屋之上開瑕疵致使房屋
    不能居住及出租云云，尚不足取。
  (三)又上訴人主張系爭房屋土地坪數不足、缺少冷氣窗二個，冷氣輸送暗管三組、電
    話插座面板、廚房水龍頭及天花板轉線盒、廚房天花板供電處未設插座、電源總
    開關箱未裝設操控指示面板、屋頂滲水導致油漆剝落、除霧化妝鏡非契約約定之
    品牌、室內門板非契約約定之高級栓木門加線板，亦非雙面柚皮板門、公共區域
    將中庭改為寺閉空間、右側未設花台、大廳一樓以一般辦公室燈具混充歐式藝術
    燈、地板樓面以止滑銅板混充止滑鋼板、一樓停車場入口及二至九樓各層走道未
    設電視監視系統、地下室停車位由原本之四十一車位增建為四十五車位、大樓左
    右兩造地面逃生口鋼筋水泥外露、逃生閘門無安裝內閘等項，依房屋係以得遮風
    避雨而供人居住之建築物之本質以觀，上開瑕疵或可認係有損房屋之價值，但並
    不妨礙房屋本體之使用，自不足認定系爭房屋有不能居住出租之情。
  (四)由上可知，上訴人主張系爭房屋有不能居住出租之情事，尚非可採。故上訴人請
    求被上訴人給付自八十四年五月一日起至八十六年二月二十八日止，共二十二個
    月之租金損失，計五十九萬四千元及遲延利息，及自八十六年三月一日起至八十
    八年八月三十一日被上訴人已就平頂施作防水ＰＵ膠膜日止，按月給付二萬七千
    元，三十個月之租金損失共八十一萬元，均不應准許。
六、次查，上訴人主張系爭房屋缺少契約所載之設備及保證之品質，依台灣省土木技
    師公會修復費用估算表所載，請求瑕疵修復所需之費用十三萬七千六百十五元（
    修復費用總價一萬六千七百七十六元五角，扣除被上訴人已修復之屋頂防水ＰＵ
    膠膜三萬零一百五十元，為十三萬七千六百十五元）。被上訴人則以前揭情詞置
    辯。經查：
  (一)油漆及修補五萬四千四百元、鋼筋鏽蝕處理一萬五千元部分：本件房屋預定買賣
    契約書建材及設備說明書，就屋頂部分約定「採機械整體粉光，再鋪以防水ＰＵ
    膠膜：：：」等語，有該設備說明書附卷可稽(見原審卷第十七頁反面)。足見，
    屋頂作防水ＰＵ膠膜，係雙方約定之品質，本件房屋因頂樓未有效鋪防水ＰＵ膠
    膜，房屋天花板油漆剝落、滲水，鋼筋已出現多處鏽蝕等情，有台灣省土木技師
    公會案號七─一二八七房屋鑑定報告可稽(見外放證物)。該瑕疵屬不能即知之瑕
    疵，上訴人主張因被上訴人未於頂樓有效鋪防水ＰＵ膠膜，致房屋天花板油漆剝
    落、滲水，鋼筋已出現多處鏽蝕，經台灣省土木技師公會鑑定結果，該部分油漆
    及修補需花費五萬四千四百元、鋼筋鏽蝕處理需花費一萬五千元，上訴人依民法
    第三百六十條請求被上訴人賠償云云，惟本院審理中，被上訴人就此部分已修補
    完畢，並提出估價單一件為證(見本院卷第二０六、二０七頁)。上訴人對該估價
    單之真正不爭執，並稱自外觀上看來已修補等語(見本院卷第二一一頁)。按被上
    訴人既未爭執，應認被上訴人就此部分已修補完畢，上訴人請求此部分之修補費
    用，即屬無據，不應准許。
  (二)冷氣孔二萬元部分：上訴人主張伊原購買獨立之三間套房，為提高居住品質，始
    要求將三間套房合併為一。依買賣契約書建材及設備說明書記載，每戶預留冷氣
    孔，上訴人購買三戶（Ａ、Ｅ、Ｆ戶），自應預留三個冷氣孔，交屋時上訴人發
    現僅預留一組冷氣孔，乃請求補正，被上訴人同意並記載於交屋改善清單上等語
    。被上訴人則以：本件原告買受房屋之內部格局，係依兩造所確認之建築平面圖
    所施工，該平面圖除客廳、主臥室、餐廳外，其餘房間均無冷氣孔之預留，是被
    上訴人並無於其他兩臥室預留冷氣孔之義務云云，查被上訴人持有之交屋清單上
    共十三項瑕疵(見原審卷第三六頁)，而上訴人持有之交屋清單共十五項瑕疵（見
    原審卷第七一頁），除記載相同之十三項瑕疵外，並記載「１４排油煙孔未做」
    、「１５冷氣窗一兩個房間未留」。經證人即系爭房交屋事宜之承辦人吳順煌證
    稱：交屋時只寫一至十三項瑕疵，事後該十三項瑕疵處理完畢後，上訴人將原保
    留之尾款五萬元付清，伊認為已解決交屋事宜，詎上訴人又指稱現場未留二個冷
    氣窗，排油煙孔未做，伊即依上訴人之要求記載現場之狀況於上訴人持有之交屋
    清單第十四、十五項中，被上訴人持有之交屋清單並未有該十四、十五項之記載
    。因排油煙孔可以開，即依上訴人之要求補做，但冷氣孔，依建築法規不可以開
    ，就沒做。因上訴人購買系爭三間小套房，打成一間，隔局不好，我們曾要求上
    訴人更改，但上訴人不肯，故我們要求他在建築師所繪之圖面上簽字，雙方之約
    定以該圖面為準，該圖面上只有一個冷氣孔等語(見本院卷第一九九、二００頁)
    。核與被上訴人提出之建築圖面上僅有一個冷氣孔相符，且該圖面載明「右列圖
    面經買方甲○○先生及中壢國際戲院股份有限公司同意按圖施工，不再變動，任
    何圖面與此不符者，以本圖為準」等語，並蓋有甲○○之印章(見原審卷第七十
    頁)。由此可知，上訴人持有之交屋清單雖記載「１５冷氣窗一兩個房間未保留
    」，惟該項記載係證人吳順煌依現場狀況所為，並非被上訴人承認瑕疵，而依前
    開圖面所稽，兩造僅約定一個冷氣孔，上訴人主張兩造約定三個冷氣孔，尚非可
    採。則上訴人請求被上訴人賠償二個冷氣孔之費用二萬元，即屬無據，不應准許
    。
  (三)木門、門扇，與衛浴規格不符部分：上訴人主張系爭房屋室內門板非高級栓木門
    加線板，亦非雙面柚皮木板門。衛浴非契約約定之和成、阿爾卑斯牌云云，惟查
    ：被上訴人於八十四年四月七日點交系爭房地予上訴人，上訴人於同年月十七日
    書立交屋改善清單，此為兩造所不爭，按該改善清單中列有十餘項，其中並無木
    門、門扇，與衛浴規格不符之瑕疵，有該改善清單二件附卷可稽（見原審卷第三
    六、七一頁）。證人即系爭房交屋事宜之承辦人吳順煌證稱，交屋時，上訴人並
    未指稱有木門、門扇，與衛浴規格不符之瑕疵，故交屋清單上無此記載等語。按
    「買受人應按物之性質，依通常程序從速檢查其所受領之物，如發現有應由出賣
    人負擔保責任之瑕疵時，應即通知出賣人。買受人怠於為前項通知者，除依通常
    之檢查不能發現之瑕疵外，視為承認其所受領之物。不能即知之瑕疵，至日後發
    現者，應即通知出賣人，怠於為通知者，視為承認其所受領之物」。民法第三百
    五十六條定有明文。本件木門、門扇，與衛浴規格不符之瑕疵，並非不能即知之
    瑕疵，上訴人於八十四年四月七日受領系爭房屋，同年月十七日書立交屋改善清
    單，五月二十六日於被上訴人持有之交屋清單中尚加記十四、十五項瑕疵(見原
    審卷第三十六頁) ，均未指出木門、門扇，與衛浴規格不符之瑕疵，依上開規定
    ，視為承認其所受領之物。茲上訴人再主張木門、門扇，與衛浴規格不符，請求
    賠償損害，自無足取。
七、綜上所述，本件上訴人主張系爭房屋有瑕疵致不能居住，請求被上訴人給付租金
    損失，及追加請求瑕疵修復所需之費用，均非可採，不應准許。原審為上訴人敗
    訴之判決，即無不合。上訴意旨指摘原判決不當，求予廢棄改判，自無理由，應
    駁回其上訴及追加之訴。
八、據上論結，本件上訴及追加之訴均為無理由，依民事訴訟法第四百四十九條第一
    項、第七十八條、判決如主文。
中      華      民      國    八十九    年      一      月     十八     日
                              臺灣高等法院民事第十七庭
                                  審判長法  官  鄭  雅  萍
                                        法  官  吳  謀  焰
                                        法  官  黃  雅  惠
右正本係照原本作成。
如不服本判決，應於收受送達後二十日內向本院提出上訴書狀，其未表明上訴理由者
，並應於提出上訴後二十日內向本院補提理由書狀（均須按他造當事人之人數附繕本
）。
中      華      民      國    八十九    年      一      月     二十     日
                                        書記官  林  明  輝


司法院資訊處製作；財團法人民間司法改革基金會備份。
